臺灣苗栗地方法院刑事裁定
111年度聲字第437號
聲明異議人  
即  受刑人   邱盛東



上列聲明異議人即受刑人因違反毒品危害防制條例案件，不服臺
灣苗栗地方檢察署檢察官之執行指揮（111年度執更緝字第29號
），聲明異議，本院裁定如下： 
    主  文
聲明異議駁回。
    理  由
一、聲明異議意旨略以：聲明異議人即受刑人邱盛東（下稱受刑
    人）前於民國107年7月間，因與友人謝進良在臺中市被警方
    逮捕拘禁2日後，將受刑人與謝進良移送共同運輸、販賣及
    吸食毒品等罪嫌，至臺灣臺中地方檢察署檢察官偵辦，嗣經
    檢察官偵訊後將受刑人無保釋放，而前開共同運輸、販賣毒
    品罪嫌，經該署檢察官不起訴處分確定；另吸食毒品罪嫌，
    雖經臺灣苗栗地方檢察署檢察官起訴，但經本院判決無罪確
    定在案。前開受刑人被拘禁2日之事實，受刑人具狀向臺灣
    苗栗地方檢察署檢察官申請准予折抵目前所執行之刑期（11
    1年度執更緝乙字第29號），但檢察官卻不准予其折抵，有
    違國家賠償法之明文規定。為此請本院調查，准予折抵被拘
    禁2日之刑期等語，並提出臺灣苗栗地方檢察署111年4月26
    日苗檢松乙111執聲他185字第1119010165號函乙份為憑。
二、按受刑人或其法定代理人或配偶，以檢察官執行之指揮為不
    當者，得向諭知該裁判之法院聲明異議；法院應就異議之聲
    明裁定之，刑事訴訟法第484條、第486條分別定有明文。準
    此，受刑人聲明異議之客體，應以檢察官執行之指揮為限；
    亦即受刑人就刑之執行或其方法，認檢察官之指揮不當者，
    始得向諭知該裁判之法院聲明異議，以資救濟。是受刑人向
    本院聲明異議，程序上並無違背法律規定，本院自應受理，
    合先說明。
三、經查：
　㈠「裁判確定前羈押之日數，以一日抵有期徒刑一日，刑法第
    四十六條前段固有明文，惟可以折抵之羈押，必以本案之羈
    押，即刑事訴訟法第一百零一條經訊問後，認為有第七十六
    條所定之情形者，於必要時所為之羈押方足相當。苟在他案
    羈押或執行刑期或矯正處分中，為本案之審理而向他案執行
    機關借提，既屬他案之羈押或執行刑期或矯正處分，並非本
    案之羈押，借提期間羈押之日數，無折抵本案徒刑之可言。
    」（最高法院67年台抗字第303號刑事裁判要旨參照）。又
    「裁判確定前羈押之日數，以一日抵有期徒刑或拘役一日，
    或（刑法）第四十二條第六項裁判所定之罰金額數。又羈押
    期間自簽發押票之日起算。但羈押前之逮捕、拘提期間，以
    一日折算裁判確定前之羈押日數一日。分別為刑法第四十六
    條第一項、刑事訴訟法第一百零八條第四項所明定。所稱裁
    判確定前羈押之日數，及得折算為裁判確定前羈押日數之拘
    提、逮捕期間，均係指依本案所受之羈押，及本案羈押前之
    逮捕、拘提期間而言，不包括因他案或其他原因所受之逮捕
    、拘提及羈押期間在內（參考本院二十九年聲字第三○號、
    六十七年台抗字第三○三號判例意旨）。」（最高法院104年
    度台抗字第4號刑事裁判要旨參照）。從最高法院上開裁判
    要旨可知，裁判確定前羈押之日數，及得折算為裁判確定前
    羈押日數之拘提、逮捕期間，均係指依本案所受之羈押，及
    本案羈押前之逮捕、拘提期間而言，不包括因他案或其他原
    因所受之逮捕、拘提及羈押期間在內甚明。
　㈡受刑人固曾因涉嫌販賣、運輸第一、二級毒品，及施用第一
    、二級毒品，於107年7月24日晚間6時35分許，在臺中市○○
    區○○路0段000○0巷0號前，遭臺中市政府警察局刑事警察大
    隊員警逮捕後，在拘留室待至隔日才被放走，而其涉犯販賣
    、運輸第一、二級毒品部分，業經臺灣臺中地方檢察署檢察
    官認為罪嫌不足，以該署107年度偵字第21666、23347、233
    48號不起訴處分確定在案；至其涉犯施用第一、二級毒品部
    分，因未依規定進行採尿，所取得之檢驗報告無證據能力，
    另經本院以108年度訴字第186號為無罪判決確定，此分別有
    上開臺灣臺中地方檢察署檢察官107年度偵字第21666、2334
    7、23348號不起訴處分書、本院108年度訴字第186號刑事判
    決各乙份、臺灣高等法院被告前案紀錄表在卷足憑。
　㈢至本案受刑人所執行之案件如下：①受刑人曾於105年11月3日
    上午11時許，在苗栗縣頭份市新生街富貴新村處，販賣第二
    級毒品犯行，經本院以106年度訴字第441號判決，判處有期
    徒刑2年2月確定。②於107年8月24日晚上8時許，在苗栗縣竹
    南鎮，同時施用第一、二級毒品1次，及於同日晚上9時20分
    許，在苗栗縣竹南鎮苗2線，被警查獲甲基安非他命純質淨
    重超過20公克等情，經本院以107年度訴字第619號刑事判決
    ，分別判處有期徒刑7月、7月，並定應執行刑9月確定。至
    上開①②案件合併執行後，於110年1月29日因縮短刑期假釋出
    監，嗣受刑人因違反保安處分執行法規定，情節重大，經法
    務部矯正署撤銷其假釋，自111年3月28日起，入監執行殘刑
    2月20日，並折抵為警緝獲留置1日，刑期執行期滿日預定為
    111年6月15日，此分別有本院106年訴字第441號判決、107
    年度訴字第619號刑事判決、臺灣高等法院被告前案紀錄表
    、臺灣苗栗地方檢察署111年執更緝乙字第29號檢察官執行
    指揮書（甲）各1份在卷足憑，並經本院調閱臺灣苗栗地方
    檢察署110年度執更字第362號、111年度執更緝字第29號執
    行卷宗核閱屬實。
　㈣從上開相關資料可知，受刑人遭警留置2日，係發生在上開㈡
    之他案件中，並非發生在上開㈢之本案件中，依最高法院上
    開裁判要旨說明，自不得將㈡之他案留置日期，用以折抵㈢之
    本案執行刑期。綜上所述，執行檢察官依據受刑人之確定判
    決執行殘刑，並無任何違法，或其執行方法有何不當之處，
    受刑人徒憑己意，主張他案之留置2日，應可折抵本案執行
    之殘刑2月20日，請求本院應准予折抵云云乙節，並無理由
    ，應予駁回。
四、依刑事訴訟法第486條，裁定如主文。
中    華    民    國 　  111    年   5    月    30    日
                  刑事第一庭    法  官  柳章峰
以上正本證明與原本無異。
如不服本裁定，應於裁定送達後5日內向本院提出抗告狀。
                                書記官  王祥鑫
中    華    民    國 　  111    年   5    月    30    日